臺灣臺南地方法院刑事判決
110年度易字第1062號
公  訴  人  臺灣臺南地方檢察署檢察官
被      告  同以聰



上列被告因恐嚇案件，經檢察官提起公訴（110年度偵字第20201
號），被告於準備程序中就被訴事實為有罪之陳述，經本院裁定
改依簡式程序審理，判決如下： 
    主  文
甲○○犯恐嚇危害安全罪，處有期徒刑陸月，如易科罰金，以新臺
幣壹仟元折算壹日。
    犯罪事實及理由
一、證據能力：
  ㈠供述證據部分：
　　按簡式審判程序之證據調查，不受第159條第1項之限制，刑
    事訴訟法第273條之2定有明文，是於行簡式審判程序之案件
    ，被告以外之人於審判外之陳述，除有其他不得作為證據之
    法定事由外，應認具有證據能力。本判決所援引被告以外之
    人於審判外之陳述，因本案採行簡式審判程序，復無其他不
    得作為證據之法定事由，依上說明，應認均具有證據能力。
  ㈡非供述證據部分：
    至於卷內所存經本院引用為證據之非供述證據部分，與本案
    待證事實間均具有關連性，且無證據證明係公務員違背法定
    程序所取得，是依刑事訴訟法第158條之4之反面解釋，自有
    證據能力。
二、本案犯罪事實、證據及應適用之法條，除證據部分：補充「
    被告甲○○於本院準備及簡式審判程序中之自白」外，其餘均
    引用檢察官起訴書之記載（如附件）。
三、爰審酌被告不思以理性方式處理人際關係，竟以傳送訊息及
    灑冥紙之方式恐嚇告訴人，所為實有不該；復考量被告犯後
    坦承犯行之態度，惟迄未與告訴人達成和解；兼衡被告供稱
    為高職肄業、無業、經濟來源為父母資助、需扶養1名未成
    年子女、家庭經濟狀況勉持等一切情狀，量處如主文所示之
    刑，並諭知易科罰金之折算標準。
據上論斷，應依刑事訴訟法第273 條之1 第1 項、第299 條第1
項前段、第310 條之2 、第454 條第2 項，判決如主文。
本案經檢察官莊立鈞提起公訴，檢察官丙○○到庭執行職務。

中　　華　　民　　國　　111 　年　　1 　　月　　26　　日
　　　　　　　　　刑事第十五庭  法　官　陳貽明
以上正本證明與原本無異。
如不服本判決應於收受本判決後20日內向本院提出上訴書狀，並
應敘述具體理由。其未敘述上訴理由者，應於上訴期間屆滿後20
日內向本院補提理由書狀（均須按他造當事人之人數附繕本）「
切勿逕送上級法院」。 
　　　　　　　　　　　　　　　　書記官  洪翊學
中　　華　　民　　國　　111 　年　　1 　　月　　26　　日

附錄本案論罪科刑法條：
中華民國刑法第305條
以加害生命、身體、自由、名譽、財產之事恐嚇他人，致生危害
於安全者，處2年以下有期徒刑、拘役或9千元以下罰金。

（附件）
臺灣臺南地方檢察署檢察官起訴書
                                    110年度偵字第20201號
　　被　　　告　甲○○　男　34歲（民國00年0月00日生）
　　　　　　　　　　　　住○○市○○區○○街00號
　　　　　　　　　　　　居臺南市○○區○○街000號
　　　　　　　　　　　　國民身分證統一編號：Z000000000號
上列被告因妨害自由案件，已經偵查終結，認應該提起公訴，茲
將犯罪事實及證據並所犯法條分敘如下：
　　　　　　犯罪事實
一、甲○○與乙○○係經交友軟體BEE TALK認識之網友關係，甲○○基
    於恐嚇危害安全之犯意，於民國110年9月20日17時許至翌（
    21）日23時22分許，以通訊軟體LINE（下稱LINE）接續傳送
    訊息予乙○○對其恫稱「我等等會送禮物過去你公司、讓你沒
    工作」、「你準備沒工作讓公司看笑話」、「你工作也不用
    做…你工作打算再找一個了」、「我敢保證目前可以讓你沒
    工作」、「你工作不用做了」、「讓你公司擴大營業讓你沒
    工作」等語；於21日凌晨0時26分許，至臺南市○區○○路000
    號乙○○工作處所「○○」騎樓及騎樓外灑冥紙，以此加害安全
    之事恐嚇乙○○，使乙○○因而心生畏懼，致生危害於安全。
二、案經乙○○訴由臺南市政府警察局第五分局報告偵辦。
　　　　　　證據並所犯法條
一、證據清單及待證事實
編號 證據名稱 待證事實 一 被告甲○○於警詢時及本署偵查時之供述 全部犯罪事實。 二 證人即告訴人乙○○於警詢時之證述 全部犯罪事實。 三 證人鄭文秀於警詢時之證述  被告於21日凌晨0時26分許，至臺南市○區○○路000號乙○○工作處所「○○」騎樓及騎樓外灑冥紙等事實。 四 現場照片5張及監視器翻拍照片5張（警卷第41頁以下） 被告於21日凌晨0時26分許，至臺南市○區○○路000號乙○○工作處所「○○」騎樓及騎樓外灑冥紙等事實。 五 警職務報告2份、報案人陳語澤之手機訊息翻拍照片40張 被告於110年9月20日17時許至翌（21）日23時22分許，以LINE接續傳送訊息予告訴人對其恫稱「我等等會送禮物過去你公司、讓你沒工作」、「你準備沒工作讓公司看笑話」、「你工作也不用做…你工作打算再找一個了」、「我敢保證目前可以讓你沒工作」、「你工作不用做了」、「讓你公司擴大營業讓你沒工作」等語之事實。 
二、核被告所為，係犯刑法第305條之恐嚇危害安全罪嫌。
三、依刑事訴訟法第251條第1項提起公訴。
　  此　致
臺灣臺南地方法院
中　　華　　民　　國　 110　　年　　11　　月　　 8　　日
　　　  　　　　　　　　　    檢察官  莊  立  鈞
本件正本證明與原本無異
中　　華　　民　　國　 110　　年　　 11　 月　  12　　日
                              書  記  官  林志誠
附錄本案所犯法條全文 
中華民國刑法第305條
以加害生命、身體、自由、名譽、財產之事恐嚇他人，致生危害
於安全者，處 2 年以下有期徒刑、拘役或 9 千元以下罰金。